【裁判字號】    99,上易,63
【裁判日期】    990331
【裁判案由】    竊盜
【裁判全文】
臺灣高等法院臺南分院刑事判決      99年度上易字第63號
上  訴  人
即  被  告  乙○○
上列上訴人因竊盜案件，不服臺灣臺南地方法院98年度易字第14
45號中華民國98年11月9日第一審判決（起訴案號：臺灣臺南地
方法院檢察署98年度偵字第1045號），提起上訴，本院判決如下
：
    主  文
原判決關於乙○○部分撤銷。
乙○○共同犯攜帶兇器竊盜罪，累犯，處有期徒刑拾月。扣案之
老虎鉗壹支沒收。
    事  實
一、乙○○於民國88年間，因毒品案件，經本院、臺灣臺南地方
    法院分別判處有期徒刑1年10月、10月、5月確定，嗣定其應
    執行之刑為2年9月，於94年3月16日執行完畢。詎乙○○不
    知悔改，與吳振崑（業經原審判決確定）共同基於意圖為自
    己不法所有之犯意聯絡，於98年6月11日下午5時許，由乙○
    ○騎乘車牌號碼KT6-387重型機車搭載吳振崑前往臺南縣學
    甲鎮光華里甲○○所有之某魚塭寮內，由乙○○在外把風，
    吳振崑則持鐵製材質、切口鋒利、客觀上足以對人之身體造
    成危害，可供兇器使用之老虎鉗1支，剪斷該魚塭寮連接冷
    氣之電纜線，得手後尚未離開，即為警當場查獲，並扣得老
    虎鉗1支。
二、案經臺南縣警察局學甲分局報請臺灣臺南地方法院檢察署檢
    察官偵查起訴。
    理  由
甲、證據能力方面：按被告以外之人於審判外之陳述，雖不符合
    刑事訴訟法規定傳聞證據得為證據之例外規定，而經當事人
    於審判程序同意作為證據，法院審酌該言詞陳述或書面陳述
    作成時之情況，認為適當者，亦得為證據。當事人、代理人
    或辯護人於法院調查證據時，知有刑事訴訟法第159條第1項
    不得為證據之情形，而未於言詞辯論終結前聲明異議者，視
    為有前項之同意，刑事訴訟法第159條之5亦有明文。本案判
    決引用下述具傳聞性質之供述證據，業經被告於本院準備程
    序時同意作為證據（本院卷第23頁反面），迄於言詞辯論終
    結前亦未聲明異議，視為同意作為證據，本院審酌該等證據
    之取得過程並無瑕疵，與本案待證事實間復具有相當之關聯
    性，自得採為證據。
乙、實體認定方面：
一、訊據被告固坦承於前開時地，騎乘重型機車搭載共同被告吳
    振崑前往該魚塭寮，且吳振崑持扣案之老虎鉗剪斷該電纜線
    而竊取之，惟辯稱：(一)伊與吳振崑本欲前往釣魚，伊當時並
    未進入魚塭寮內，故不知吳振崑偷竊之行為，自無犯意之聯
    絡。(二)吳振崑所持老虎鉗係於工寮撿到，已老舊不堪，並非
    如原審判決所述有切口鋒利情形，且如要攜帶兇器，可自別
    處攜往現場，吳振崑持有該老虎鉗僅為防身之用。(三)伊僅係
    坐在魚塭岸旁，然原審認定此為把風行為，且量刑與共同被
    告吳振崑同重，實過於草率云云。
二、然查，上開犯罪事實，業據共同被告吳振崑於警、偵、原審
    中坦承不諱（警卷第2-4頁，偵卷第10-11頁，原審卷第36頁
    ），核與被告於警、偵、原審（警卷第7-8頁，偵卷第9-10
    頁，原審卷第36頁）之供述情節相符，核有告訴人甲○○之
    證述相符，復有贓物認領保管單、現場照片、老虎鉗1支在
    卷可稽，堪信被告於原審之自白為真實，被告提起上訴時始
    辯稱並未與共同被告吳振崑共同竊盜云云，自非可採。
三、論罪：
  (一)核被告與共同被告吳振崑以老虎鉗竊取甲○○魚塭寮內之電
    纜線預備變賣以圖利，所為係犯刑法第321條第1項第3款之
    攜帶兇器竊盜罪。被告與吳振崑間有犯意之聯絡與行為之分
    擔，均為共同正犯。
  (二)被告雖辯稱該老虎鉗非其與吳振崑攜帶至現場竊盜之凶器云
    云，然刑法第321條第1項第3款攜帶兇器竊盜罪，係以行為
    人攜帶兇器竊盜為其加重要件，此所謂兇器，其種類並無限
    制，凡客觀上足對人之生命、身體、安全構成威脅，具有危
    險性之兇器均屬之，且祇須行竊時攜帶此種具有危險性之兇
    器為已足，並不以攜帶之初有行兇之意圖為必要（最高法院
    79年度台上字第5253號判例參照）。本案扣案之老虎鉗係為
    鐵製且質地堅硬，有扣案物品之照片1張在卷足憑（警卷第
    31頁下方照片），且又能剪斷該電纜線，其客觀上自足以對
    他人之生命、身體、安全構成威脅，是該扣案之老虎鉗自屬
    刑法第321條第1項第3款之所稱之「兇器」無訛；且攜帶兇
    器竊盜，祇須行竊時，攜帶具有危險性之兇器為已足，本件
    被告與共同被告吳振崑持以行竊之老虎鉗，係共同被告吳振
    崑所攜往（詳如後述），而共同被告吳振崑既於行竊之際攜
    之為工具，在客觀上又足以對他人之生命身體構成威脅，具
    有危險性，自應成立刑法第321條第1項第3款之攜帶兇器竊
    盜罪。
  (三)又被告乙○○於88年間，因轉讓毒品案件，經本院以90年度
    上更(一)字第437號判處有期徒刑1年10月；另於90年間，因施
    用毒品案件，經臺灣臺南地方法院以90年度訴字第1077號判
    處有期徒刑8月、4月，嗣經檢察官聲請，再以91年度聲字地
    447號更定其刑為10月、5月，前開各宣告刑再經本院以91年
    度聲字第224號定其應執行刑為2年9月，於94年3月16日執行
    完畢。被告於上揭有期徒刑執行完畢後，於5年以內故意再
    犯本件有期徒刑以上之罪，為累犯，應依刑法第47條第1項
    規定加重其刑。
四、原審認被告乙○○部分罪證明確，予以論罪科刑，固非無見
    。惟：判決書所記載之主文與理由，必須互相一致，否則即
    屬理由矛盾，其判決當然違背法令；且沒收為從刑之一種，
    依主從不可分原則，應附隨於主刑而同時宣告之。原審判決
    於理由中既認定扣案之老虎鉗1支係屬共同被告吳振崑所有
    供犯罪所用之物，應依刑法第38條第1項第2項規定沒收，然
    於主文中卻就該從刑漏未諭知，於法自有未合。被告雖未執
    此為上訴理由，然原判決此部分既有前開可議之處，即屬無
    可維持，應由本院就此部分予以撤銷改判。爰審酌被告前有
    多次前科犯罪紀錄，復為本案竊盜犯行，足見其未能深切記
    取前案教訓；又其正值壯年、四肢健全，竟不思憑己力賺取
    生活所需，貪圖不法利益，竟竊取他人電纜線欲變賣，致被
    害人受有財產損失，無視他人所有權，其犯後雖曾坦承犯行
    ，然於本院又否認犯行等一切情狀，量處有期徒刑10月。又
    扣案之老虎鉗1支，共同被告吳振崑於原審審理時雖否認為
    其所有，惟被告吳振崑於警詢、偵訊中，均明白陳述該老虎
    鉗為其所有（警卷第3頁、偵卷第10頁），且被害人甲○○
    亦證稱該老虎鉗係被告等所攜往（警卷第10頁），是共同被
    告吳振崑於原審審理時翻異之詞，應係圖減輕刑責之詞，不
    足採信，而該扣案之老虎鉗既為共同被告吳振崑所用剪斷本
    件電纜線之物，自應依刑法第38條第1項第2款規定予以沒收
    。
五、被告經合法傳喚，無正當理由不到庭，爰不待其陳述，逕為
    一造辯論判決。
據上論結，應依刑事訴訟法第369條第1項前段、第364條、第299
條第1項前段、第371條，刑法第28條、第47條第1項、第321條第
1項第3款、第38條第1項第2款，判決如主文。
本案經檢察官邱克斌到庭執行職務。
中    華    民    國    99    年    3     月    31    日
                  刑事第二庭    審判長法  官  葉居正
                                      法  官  陳欽賢
                                      法  官  洪碧雀
以上正本證明與原本無異。
不得上訴。
                                      書記官  魏芝雯
中    華    民    國    99    年    3     月    31    日
附錄本案論罪科刑法條：
中華民國刑法第321條
犯竊盜罪而有左列情形之一者，處 6 月以上、 5 年以下有期徒
刑：
一、於夜間侵入住宅或有人居住之建築物、船艦或隱匿其內而犯
    之者。
二、毀越門扇、牆垣或其他安全設備而犯之者。
三、攜帶兇器而犯之者。
四、結夥三人以上而犯之者。
五、乘火災、水災或其他災害之際而犯之者。
六、在車站或埠頭而犯之者。
前項之未遂犯罰之。

司法院資訊處製作；財團法人民間司法改革基金會備份。
